tr: Tutuş artırıcı formu: Yapışkanlı sargı; Jel; Tutuş bandı; Tutuş mumu; Tutuş spreyi; Üst sargı; Toz; Reçine; Kılıf; Diğer
it: Formato del potenziatore dell'aderenza: Fascia adesiva; Gel; Nastro grip; Cera antiscivolo; Spray antiscivolo; Overgrip; Polvere; Resina; Manicotto; Altro
hu: Markolatjavító termék formája: Öntapadós bandázs; Gél; Markolatszalag; Markolatviasz; Tapadásjavító spray; Fedő markolat; Por; Gyanta; Markolatcső; Egyéb
pt-BR: Forma de reforço de aderência: Fita adesiva; Gel; Fita grip; Cera para grip; Spray de aderência; Overgrip; Pó; Resina; Manga; Outro
th: แบบฟอร์มเพิ่มประสิทธิภาพการยึดจับ: เทปพันแบบมีกาว; เจล; กริปเทป; แว็กซ์กริป; สเปรย์เพิ่มความหนึบ; โอเวอร์กริป; ผง; เรซิน; ปลอก; อื่นๆ
lt-LT: Sukibimo stipriklio forma: Lipnioji juosta; Gelis; Sukibimo juosta; Sukibimo vaškas; Sukibimo purškiklis; Viršutinė juosta („Overgrip“); Milteliai; Derva; Užmaunamas apvalkalas; Kita
bg-BG: Форма на подобрител на захвата: Залепваща лента; Гел; Лента за дръжка; Вакса за захват; Спрей за захват; Оувъргрип (външна лента); Прах; Смола; Ръкав; Друго
en: Grip enhancer form: Adhesive wrap; Gel; Grip tape; Grip wax; Gripping spray; Overgrip; Powder; Resin; Sleeve; Other
nl: Fysieke vorm gripversterker: Zelfklevende wikkel; Gel; Griptape; Gripwax; Gripspray; Overgrip; Poeder; Hars; Hoes; Overig
zh-TW: 防滑劑形式: 黏性綁帶; 凝膠; 握把布; 防滑蠟; 防滑噴霧; 外層握把布; 粉末; 樹脂; 護套; 其他
vi: Dạng sản phẩm tăng độ bám: Màng bọc dính; Gel; Băng dán tăng độ bám; Sáp tăng độ bám; Bình xịt tăng độ bám; Băng quấn cán vợt (overgrip); Bột; Nhựa; Ống bọc; Khác
ro-RO: Forma agentului de îmbunătățire a prinderii: Folie adezivă; Gel; Bandă de prindere; Ceară de prindere; Spray pentru prindere; Supra-prindere; Pulbere; Rășină; Manșon; Altele
es: Forma del potenciador de agarre: Envoltura adhesiva; Gel; Cinta de agarre; Cera de agarre; Aerosol de agarre; Sobregrip; Polvo; Resina; Funda; Otro
pt-PT: Formato do produto para melhorar a aderência: Fita adesiva; Gel; Fita de aderência; Cera de aderência; Spray de aderência; Sobre-grip; Pó; Resina; Manga; Outra
nb: Format for grepsforbedrer: Selvklebende teip; Gel; Grepsteip; Grepsvoks; Grepsspray; Overgrip; Pulver; Harpiks; Trekk; Annet
sv: Greppförbättrare – form: Självhäftande linda; Gel; Grepptejp; Greppvax; Greppspray; Överlinda; Pulver; Harts; Hylsa; Övrigt
da: Grebsforstærkerform: Selvklæbende indpakning; Gel; Grebstape; Grebvoks; Grebspray; Overgreb; Pulver; Harpiks; Sleeve; Andet
cs: Forma pro zlepšení úchopu: Přilnavá páska; Gel; Omotávka; Vosk na grip; Sprej na grip; Vrchní omotávka; Prášek; Pryskyřice; Návlek; Ostatní
ko: 그립 강화제 형태: 접착식 랩; 젤; 그립 테이프; 그립 왁스; 그립 스프레이; 오버그립; 분말; 레진; 슬리브; 기타
el: Μορφή ενισχυτικού πρόσφυσης: Αυτοκόλλητο περιτύλιγμα; Τζελ; Ταινία λαβής; Κερί λαβής; Σπρέι λαβής; Εξωτερική ταινία (overgrip); Σκόνη; Ρητίνη; Περίβλημα; Άλλο
de: Form des Griffverstärkers: Klebeband; Gel; Griptape; Gripwachs; Gripspray; Overgrip; Pulver; Harz; Hülle; Sonstige
zh-CN: 形态: 自粘绑带; 凝胶; 防滑贴; 防滑蜡; 防滑喷雾; 外层吸汗带; 粉末; 树脂; 保护套; 其他
sk-SK: Forma posilnenia úchopu: Lepiaci obal; Gél; Páska na grip; Vosk na grip; Grip v spreji; Vrchná omotávka (overgrip); Prášok; Živica; Návlek; Iné
sl-SI: Oblika sredstva za izboljšanje oprijema: Samolepilni ovoj; Gel; Trak za oprijem; Vosek za oprijem; Pršilo za oprijem; Vrhnji trak za oprijem; Prah; Smola; Rokav; Drugo
ru: Форма усилителя сцепления: Клейкая лента; Гель; Лента для обмотки; Воск для хвата; Спрей для сцепления; Овергрип; Порошок; Смола; Рукав; Другое
ja: グリップ強化フォーム: 粘着ラップ; ジェル; グリップテープ; グリップワックス; グリップスプレー; オーバーグリップ; パウダー; 樹脂; スリーブ; その他
hr-HR: Oblik sredstva za poboljšanje hvata: Ljepljivi omot; Gel; Grip traka; Grip vosak; Sprej za bolje prianjanje; Gornji grip (Overgrip); Prah; Smola; Navlaka; Ostalo
fr: Formulaire pour l'amélioration de la prise: Ruban adhésif; Gel; Bande antidérapante; Cire d’adhérence; Vaporisateur d’adhérence; Surgrip; Poudre; Résine; Manchon; Autre
pl: Forma środka poprawiającego chwyt: Taśma samoprzylepna; Żel; Owijka; Wosk zwiększający przyczepność; Spray zwiększający przyczepność; Owijka wierzchnia; Proszek; Żywica; Rękaw; Inne
fi: Otteenvahvistimen muoto: Liimautuva kääre; Geeli; Grippiteippi; Grippivaha; Pitosuihke; Päällysgrippi; Jauhe; Hartsi; Hiha; Muu